# 关于股改验资报告

提问人：~ 烟盒 ~ 时间：2017-03-31 15:42:05
股改基准日为 2016 年 12 月 31 日，改制验资报告出具报告日期设定为 2017 年 3 月 1 日，股份公司设立日期也差不多，但企业在 2 月份有一笔股权转让，一位老股东出让了部分股权给两份新股东，这个时候如何出具验资报告，验资报告附表中的股东应该写基准日时候的股东还是最新的（新增 2 名之后的股东情况），因为改制报告是用于成立股份公司，相当于发起人与基准日已经有了变动，但验资报告验证的时点又是 12 月 31 日，所以该股权转让事项是只要在验资报告中提一下还是说直接把股东改为最新的情况，请问各位大侠有没有经历过这种业务，应该如何出具报告

回答人：chenyiwei
请首先确认该 2 名新增股东是否已经取得股份有限公司的发起人资格，签署了发起人协议。 如果是，则验资报告中的股份有限公司初始股本结构应按包含该 2 名新增股东的最新股权结构列示，同时在“验资事项说明”的“其他需说明的事项”中说明该 2 名股东受让股份成为股东和发起人的具体情况。